臺灣板橋地方法院刑事判決　　　　　　　96年度訴字第2961號
公　訴　人　臺灣板橋地方法院檢察署檢察官
被　　　告　甲○○
　　　　　　　　　　（現於臺灣臺北監獄臺北分監執行）
上列被告因違反毒品危害防制條例案件，經檢察官提起公訴（九
十六年度毒偵字第四０五二號），因被告於本院準備程序時認罪
，本院裁定改依簡式審判程序審理，判決如下：
    主  文
甲○○施用第一級毒品，累犯，處有期徒刑拾月，扣案海洛因參
包（合計淨重零點柒貳公克）、海洛因殘渣袋捌個均沒收銷燬、
電子磅秤壹台、分裝袋貳大包（中型分裝袋貳拾伍個、小型分裝
袋柒拾伍個）及注射針筒陸支均沒收；又施用第二級毒品，累犯
，處有期徒刑柒月，扣案甲基安非他命伍包（合計淨重參點貳柒
公克）、電子磅秤壹台、分裝袋貳大包（中型分裝袋貳拾伍個、
小型分裝袋柒拾伍個）及吸食器壹組均沒收。應執行有期徒刑壹
年參月，扣案海洛因參包、海洛因殘渣袋捌個、甲基安非他命伍
包均沒收銷燬，扣案電子磅秤壹台、分裝袋貳大包（中型分裝袋
貳拾伍個、小型分裝袋柒拾伍個）、注射針筒陸支、吸食器壹組
均沒收。
    事  實
一、甲○○前因施用毒品案件，經本院以八十九年度毒聲字第六
    ０二四號裁定送勒戒處所觀察、勒戒後，認有繼續施用毒品
    之傾向，經本院以八十九年度毒聲字第六四五八號裁定令入
    戒治處所施以強制戒治，於民國九十一年三月十八日戒治期
    滿執行完畢；並經起訴，由本院以八十九年度板簡字第二一
    一六號判決判處有期徒刑四月確定。又因違反毒品危害防制
    條例案件，經本院以九十年度訴字第一九三八號判決，其中
    施用第一級毒品部分判處有期徒刑七月，施用第二級毒品部
    分判處有期徒刑五月，應執行有期徒刑十月確定，而與前開
    案件接續執行。嗣於九十二年三月十一日假釋交付保護管束
    ，於九十二年四月十七日保護管束期滿執行完畢。復因違反
    毒品危害防制條例案件，經本院以九十三年度簡字第三四二
    七號判決判處有期徒刑六月確定；及因違反槍砲彈藥刀械管
    制條例案件，經本院以九十四年度訴字第一０五三號判決判
    處有期徒刑三月，併科罰金新臺幣六千元確定；上開二罪所
    宣告有期徒刑部分，經本院裁定定應執行有期徒刑七月確定
    。繼之又因違反毒品危害防制條例案件，經本院以九十四年
    度簡字第二二０五號判決判處有期徒刑六月確定，並與前述
    二罪應執行之有期徒刑七月接續執行，於九十五年二月二十
    六日執行完畢（接續執行罰金易服勞役至同年三月五日）。
    詎未知悛悔，猶基於施用第一級毒品海洛因及第二級毒品甲
    基安非他命之犯意，於九十六年五月二十六日上午六時許，
    在臺北縣樹林市○○街九號四樓居所，以將海洛因摻水置入
    注射針筒內注射，及將安非他命置入吸食器內燒烤產生煙霧
    之方式，分別施用海洛因、安非他命各一次。嗣於同日上午
    十時許，在上址為警查獲，並當場扣得海洛因三包（合計淨
    重零點七二公克）、海洛因殘渣袋八個、甲基安非他命五包
    （合計淨重三點二七公克）及其所有供施用海洛因所用之注
    射針筒六支、供施用安非他命所用之吸食器一組，以及其所
    有供分裝海洛因、安非他命加以施用之電子磅秤一台、分裝
    袋二大包（中型分裝袋二十五個、小型分裝袋七十五個）。
二、案經臺北縣政府警察局板橋分局報告臺灣板橋地方法院檢察
    署檢察官偵查起訴。
    理  由
一、認定被告甲○○犯罪所憑之證據
（一）被告甲○○於警詢、偵查及本院準備程序、審理中之自白
      。
（二）臺灣檢驗科技股份有限公司濫用藥物尿液檢驗報告及台北
      縣政府警察局板橋分局偵辦毒品危害防制條例案被移送人
      姓名及代碼對照表各一紙。
（三）第一級毒品海洛因海洛因三包（合計淨重零點七二公克）
      、海洛因殘渣袋八個、第二級毒品甲基安非他命五包（合
      計淨重三點二七公克）、注射針筒六支、吸食器一組、電
      子磅秤一台、分裝袋二大包（中型分裝袋二十五個、小型
      分裝袋七十五個）。
（四）臺灣板橋地方法院檢察署刑案資料查註紀錄表、臺灣高等
      法院被告前案紀錄表各一件。
二、核被告甲○○所為，係犯毒品危害防制條例第十條第一項、
    第二項之施用第一級、第二級毒品罪。被告非法持有第一級
    毒品海洛因、第二級毒品甲基安非他命之低度行為，已為施
    用之高度行為所吸收，不另論罪。又被告所犯上開二罪，犯
    意個別，行為互異，為數罪，應分論併罰。再者，被告甲○
    ○有如事實欄所載之前科犯行，有臺灣高等法院被告前案紀
    錄表一件在卷可稽，其於有期徒刑執行完畢五年以內故意再
    犯本件有期徒刑以上之罪，，為累犯，應依法分別加重其刑
    。爰審酌被告素行狀況，且前已有施用毒品紀錄，竟又為本
    件犯行，顯見其戒除毒癮之意志力薄弱，並考量施用毒品乃
    自戕行為，所生危害非鉅，暨被告坦承犯行，犯後態度尚稱
    良好等一切情狀，分別量處如主文所示之刑，併定其應執行
    刑。
三、扣案海洛因參包（合計淨重零點七二公克）及海洛因殘渣袋
    八個之殘渣部分均係第一級毒品；甲基安非他命五包（合計
    淨重三點二七公克）係第二級毒品，且海洛因、海洛因殘渣
    及甲基安非他命均無法與分裝待完全析離，爰併依毒品危害
    防制條例第十八條第一項前段之規定宣告沒收銷燬。至扣案
    注射針筒六支、吸食器一組分別係被告甲○○所有供施用海
    洛因、甲基安非他命所用之物，扣案電子磅秤一台、分裝袋
    二大包（中型分裝袋二十五個、小型分裝袋七十五個）係被
    告甲○○所有供分裝海洛因、安非他命加以施用之物，業經
    被告供明在卷，爰依刑法第三十八條第一項第二款之規定宣
    告沒收。
    。
四、如不服本件判決，得自收受送達之日起十日內，向本院提出
    上訴狀。
據上論斷，應依刑事訴訟法第二百七十三條之一第一項、第二百
九十九條第一項前段，毒品危害防制條例第十條第一項、第二項
，刑法第十一條前段、第四十七條第一項、第三十八條第一項第
二款、第五十一條第五款，判決如主文。
本案經檢察官連思藩到庭執行職務。
中　　華　　民　　國　　96　　年　　12　　月　　26　　日
                  刑事第十八庭  法　官  連育群
上列正本證明與原本無異。
如不服本判決，應於送達後十日內敘明上訴理由，向本院提出上
訴狀
                                書記官　田世杰
中　　華　　民　　國　　96　　年　　12　　月　　26　　日
附錄本案論罪科刑法條全文：
毒品危害防制條例第十條
  施用第一級毒品者，處六月以上五年以下有期徒刑。
  施用第二級毒品者，處三年以下有期徒刑。
